臺灣士林地方法院小額民事判決
111年度士小字第1936號
原      告  華南產物保險股份有限公司

法定代理人  陳文智
訴訟代理人  管禮  
被      告  余鴻隆
            吳孟桓


上列當事人間請求侵權行為損害賠償(交通)事件，本院於民國11
1年10月31日言詞辯論終結，判決如下：
    主  文
被告應連帶給付原告新臺幣貳萬壹仟零參拾陸元，及被告甲○○自
民國一一一年八月二十八日起至清償日止；被告乙○○自民國一一
一年八月十六日起至清償日止，按週年利率百分之五計算之利息
。
原告其餘之訴駁回。
訴訟費用新臺幣壹仟元，其中新臺幣玖佰陸拾伍元應由被告連帶
負擔，其餘應由原告負擔。
本判決原告勝訴部分得假執行。
    理由要領
一、原告主張：於民國111年2月14日15時25分許，被告甲○○駕駛
    車牌號碼000-0000號汽車（下稱A車）、被告乙○○騎乘車牌
    號碼000-0000號大型重型機車（下稱C車），行經臺北市北
    投區大度路3段與立功街口時，因被告甲○○於支線道突向右
    轉進幹線道及被告乙○○為閃避，致撞上原告承保車牌號碼00
    0-0000號汽車（下稱B車），原告為被保險人支出修復費用
    新臺幣（下同）2萬1,810元（其中工資2萬0,950元、零件86
    0元），乃依侵權行為之法律關係及保險法第53條規定，提
    起本件訴訟等語，並聲明求為判決被告應連帶給付上開金額
    ，及自起訴狀繕本送達翌日起至清償日止，按週年利率5％計
    算之利息。
二、被告甲○○則以：A車要上橋前已經先打方向燈了等語，資為
    抗辯。
三、被告乙○○則以：B車為了閃避A車，進入到C車所在的第三車
    道，C車不及反應發生碰撞等語，資為抗辯。　
四、本院得心證之理由
　　本件原告主張於上開時地發生系爭車禍，B車受有損害之事
    實，已據其提出當事人登記聯單、初判表、現場圖、估價單
    、電子發票、駕照、行照等資料為證，並有本院向臺北市政
    府警察局調取之本件車禍資料在卷可憑，為被告所不爭執，
    堪信為真。惟被告分別以上開情詞置辯，茲審認如下：
(一)按因故意或過失，不法侵害他人之權利者，負損害賠償責任
    。數人共同不法侵害他人之權利者，連帶負損害賠償責任。
    汽車、機車或其他非依軌道行駛之動力車輛，在使用中加損
    害於他人者，駕駛人應賠償因此所生之損害。不法毀損他人
    之物者，被害人得請求賠償其物因毀損所減少之價額。應付
    利息之債務，其利率未經約定，亦無法律可據者，週年利率
    為百分之五。民法第184條第1項前段、第185條第1項前段、
    第191條之2前段、第196條、第203條分別定有明文。再按物
    被毀損時，被害人除得依民法第196條請求賠償外，並不排
    除民法第213條至第215條之適用。依民法第196條請求賠償
    物被毀損所減少之價額，得以修復費用為估定之標準，但以
    必要者為限（例如︰修理材料以新品換舊品，應予折舊）（
    最高法院77年度第9次民事庭會議決議參照）。再按被保險
    人因保險人應負保險責任之損失發生，而對於第三人有損失
    賠償請求權者，保險人得於給付賠償金額後，代位行使被保
    險人對於第三人之請求權；但其所請求之數額，以不逾賠償
    金額為限。保險法第53條第1項亦有明文。末按，汽車行駛
    時，駕駛人應注意車前狀況及兩車並行之間隔，並隨時採取
    必要之安全措施，不得在道路上蛇行，或以其他危險方式駕
    車。大型重型機車，比照小型汽車適用其行駛規定。但另設
    有標誌、標線或號誌特別管制者，應依其指示行駛。汽車行
    至無號誌或號誌故障而無交通指揮人員指揮之交岔路口，支
    線道車應暫停讓幹線道車先行。道路交通安全規則第94條第
    3項、第99條之1、第102條第1項第2款前段分別定有明文。
(二)經查，本院當庭勘驗被告乙○○所提出之行車記錄器影像，得
    有：「C車上橋時，從第三車道向右至第三與四車道線邊，
    前方B車因A車向右要上橋，B車受阻而減速，並且向左移到
    第三車道，此時C車撞及B車後方。」等內容，可知於系爭車
    禍發生時，A車自支線道欲向右轉進入幹線道，因未禮讓B車
    ，以致B車受阻向左閃避之際，遭後方C車撞擊，A車顯有支
    線道車未讓幹線道車先行之過失甚明，且依當時情況，應無
    不能注意之情事，故被告甲○○之過失堪以認定。又C車於上
    開車況發生時前，本應注意車前狀況，卻未減速及時因應，
    依當時情況，應無不能注意之情事，故被告乙○○之過失亦可
    認定。至B車部分，依現有事證，尚未見其有何過失之處。
    基此，原告本於上開法律規定，請求被告連帶賠償B車修復
    費用，應屬有據。
(三)又據原告所提之估價單，其修復費用為2萬1,810元（其中工
    資2萬0,950元、零件860元），然而以新零件更換舊零件之
    零件折舊部分非屬必要費用，應予扣除，依行政院所頒固定
    資產耐用年數表及固定資產折舊率表之規定，汽車耐用年數
    為5年，依定率遞減法每年應折舊千分之369，且參酌營利事
    業所得稅查核準則第95條第6項規定「固定資產提列折舊採
    用平均法或定率遞減法者，以1年為計算單位，其使用期間
    未滿1年者，按實際使用之月數相當於全年之比例計算之，
    不滿1月者，以1月計」而為計算。茲查，B車係於103年6月1
    5日出廠使用（行車執照僅記載出廠年月，未載明出廠日，
    依法推定為該月15日），有行車執照影本附卷可稽（見本院
    卷第19頁），算至本件事故發生時之111年2月14日，B車使
    用已逾耐用年數，是原告就零件部分，所得請求被告賠償之
    範圍，扣除折舊之後，應以86元（計算式詳附表）為限，加
    上其餘非屬零件之工資2萬0,950元，合計為2萬1,036元。
五、從而，原告依上開法律關係，訴請被告連帶給付2萬1,036元
    ，及被告甲○○自起訴狀繕本寄存送達生效之翌日即111年8月
    28日（見本院卷第49頁）起至清償日止；被告乙○○自起訴狀
    繕本送達之翌日即111年8月16日（見本院卷第53頁）起至清
    償日止，按週年利率5％計算之利息，為有理由，應予准許，
    逾此範圍之請求，則無理由，應予駁回。
六、本件原告勝訴部分，係就民事訴訟法第436條之8第1項適用
    小額程序所為被告敗訴之判決，依同法第436條之20之規定
    ，應依職權宣告假執行，並依職權確定訴訟費用額1,000元
    （第一審裁判費），其中965元應由被告連帶負擔，其餘應
    由原告負擔。
中　　華　　民　　國　　111 　年　　11　　月　　14　　日
                  士林簡易庭  法  官  楊峻宇
以上為正本係照原本作成。
如不服本判決，應於送達後20日內，向本院提出上訴狀並應記載
上訴理由，表明關於原判決所違背之法令及其具體內容與依訴訟
資料可認為原判決有違背法令之具體事實，如於本判決宣示後送
達前提起上訴者，應於判決送達後20日內補提上訴理由書（須附
繕本）。
中　　華　　民　　國　　111 　年　　11　　月　　14　　日
                              書記官  蘇彥宇
附表
-----
折舊時間           金額
第1年折舊值        860×0.369=317
第1年折舊後價值    860-317=543
第2年折舊值        543×0.369=200
第2年折舊後價值    543-200=343
第3年折舊值        343×0.369=127
第3年折舊後價值    343-127=216
第4年折舊值        216×0.369=80
第4年折舊後價值    216-80=136
第5年折舊值        136×0.369=50
第5年折舊後價值    136-50=86